

### ШУХРАТ МАКСУДОВ

SOFTWARE ENGINEER

#### КОНТАКТЫ

- +998 94 214 88 73
- mshukhrat707@gmail.com
- github.com/MSLuckyBoy
- twitter.com/MS LuckvBov
- www.facebook.com/profile.php?
- www.instagram.com/ms.luckyboy
- t.me/MS\_LuckyBoy

#### НАВЫКИ

PYTHON DJANGO

**JAVASCRIPT** 

HTML / CSS

GH

BLENDER 3D

UNITY 3D

C# ADOBE

PHOTOSHOP WORD / EXEL

#### языки

#### **УЗБЕКСКИЙ**

SPEAKING LISTENING

READING

WRITING

РУССКИЙ

**SPEAKING** 

LISTENING

READING

WRITING

#### **АНГЛИЙСКИЙ**

SPEAKING LISTENING READING

**WRITING** 

#### обо мне

Привет! Меня зовут Шухрат и мне 21 год. Я занимаюсь программированием 2 года. Мой основной язык программирования - Python. Я использую Python для поддержки веб-сайтов (backend) и различных Telegram ботов. При программировании серверной части я использую Django freamwork. Иногда я занимаюсь фрилансом.

Я также занимаюсь 3D-моделированием и созданием игр. Могу работать с программами типа Blender и Unity. В основном мне очень интересно создавать мобильные игры!

#### ОПЫТ РАБОТЫ

#### ЖЕЛЕЗНЫЕ ДОРОГИ УЗБЕКИСТАНА

2018 - 2019

#### **FREELANCER**

2020 - Настоящее время

#### ПРИЁМ-ЗДАЧНИК ГРУЗОВ

\_

#### ВЕБ-РАЗРАБОТЧИК

Я занимаюсь фрилансом на Freelancehunt.com. На сегодняшний день я успешно выполнил несколько ботов Telegram и один веб-сайт.

#### ОБРАЗОВАНИЕ

ТАШКЕНТСКИЙ ПРОФЕССИОНАЛЬНЫЙ КОЛЛЕДЖ ЖЕЛЕЗНОДОРОЖНОГО ТРАНСПОРТА

2016 - 2019

ТАШКЕНТСКИЙ УНИВЕРСИТЕТ ИНФОРМАЦИОННЫХ ТЕХНОЛОГИЙ

2019 - 2021

# СПЕЦИАЛИСТ ПО ОРГАНИЗАЦИИ И УПРАВЛЕНИЮ ДОРОЖНЫМ ДВИЖЕНИЕМ

\_

#### ПРОГРАММНАЯ ИНЖЕНЕРИЯ

После успешного окончания 2 курса добровольно покинула университет в декабре 2021 года.

#### **НАГРАДЫ**

### ONE MILLION UZBEK CODERS & UDACITY

Декабрь 2021

### FULL STACK DEVELOPMENT TRACK



## ONE MILLION UZBEK CODERS & UDACITY

Декабрь 2021

### FULL STACK DEVELOPMENT TRACK (COMPLETED)

